zh-CN: 生日蜡烛类型: 闪粉; 音乐相关; 香型; 烟花; 螺旋; 传统; 其他
zh-TW: 生日蠟燭類型: 亮粉; 音樂劇; 香氛; Spark; 螺旋式; 傳統的; 其他
fr: Type de bougie d’anniversaire: Paillettes; Comédie musicale; Parfumé; Bougie magique; Spirale; Traditionnel; Autre
ko: 생일 캔들 타입: 반짝이; 뮤지컬; 향기로운; 폭죽; 스프링; 전통; 기타
th: ประเภทเทียนวันเกิด: กลิตเตอร์; มิวสิคัล; กลิ่นหอม; ไฟเย็น; แบบเกลียว; แบบดั้งเดิม; อื่นๆ
ru: Тип свечей для тортов: С блестками; Музыкальная; Ароматизированная; Бенгальская; Спиральная; Традиционная; Другая
fi: Syntymäpäiväkynttilän tyyppi: Kimalle; Musiikillinen; Tuoksuva; Tähtisadetikku; Kierre; Perinteinen; Muu
sv: Typ av födelsedagsljus: Glitter; Musikal; Parfymerad; Sparkler; Spiral; Traditionell; Övrigt
bg-BG: Тип свещ за рожден ден: Блясък; Музикална; Ароматизирана; Искряща; Спирала; Традиционна; Други
da: Type af fødselsdagslys: Glitter; Musical; Duftende; Sparkler; Spiral; Traditionel; Andet
es: Tipo de vela de cumpleaños: Purpurina; Musical; Perfumado; Bengala; Espiral; Traditional; Otros
ja: 誕生日キャンドルタイプ: グリッター; ミュージカル; 香り付き; スパークラー; スパイラル; 従来の; その他
hu: Születésnapi gyertya típusa: Csillogó; Zenélő; Illatosított; Csillagszóró; Csavart; Hagyományos; Egyéb
it: Tipo di candela di compleanno: Glitter; Musical; Profumato; Sparkler; Spirale; Tradizionale; Altro
en: Birthday candle type: Glitter; Musical; Scented; Sparkler; Spiral; Traditional; Other
ro-RO: Tip lumânare aniversare: Sclipici; Muzical; Parfumat; Artificii; Spirală; Tradițional; Altele
sk-SK: Typ narodeninovej sviečky: Trblietavý; Hudobný; Voňavý; Iskrivý; Špirálový; Tradičný; Iné
cs: Typ narozeninové svíčky: Třpytky; Hudební; Parfemované; Prskavka; Spirála; Tradiční; Jiné
pl: Rodzaj świeczki urodzinowej: Brokat; Musical; Zapachowe; Zimne ognie; Spiralny; Tradycyjny; Inne
nb: Bursdagslystype: Glitter; Musikal; Parfymert; Sparkler; Spiral; Tradisjonell; Annet
lt-LT: Gimtadienio žvakučių tipas: Blizgučiai; Muzikinė; Kvapni; Torto fontanas; Spiralinė; Tradicinė; Kita
pt-PT: Tipo de vela de aniversário: Purpurinas; Musical; Perfumado; Brilhante; Em espiral; Tradicional; Outro
vi: Loại nến sinh nhật: Óng ánh; Nhạc; Thơm; Pháo hoa que; Xoắn ốc; Truyền thống; Khác
pt-BR: Tipo de vela de aniversário: Brilho; Musical; Perfumado; Brilhante; Espiral; Tradicional; Outro
de: Geburtstagskerzentyp: Glitzer; Musical; Parfümiert; Sparkler; Spirale; Traditionell; Sonstiges
hr-HR: Vrsta rođendanske svjećice: Šljokice; Glazbena; Mirisna; Fontana; Spirala; Tradicionalno; Ostalo
nl: Type verjaardagskaars: Glitter; Musical; Geparfumeerd; Sterretje; Spiraal; Traditioneel; Andere
sl-SI: Vrsta rojstnodnevne svečke: Bleščice; Glasbena; Odišavljena; Iskriva; Spiralna; Tradicionalno; Drugo
el: Τύπος κεριού γενεθλίων: Γκλίτερ; Μουσικό; Αρωματισμένο; Αστράκι; Σπιράλ; Παραδοσιακή; Άλλο
tr: Doğum günü mumu tasarımı: Simli; Müzikal; Kokulu; Maytap; Sarmal; Geleneksel; Diğer